<?xml version='1.0' encoding='utf-8'?>
<verb default="imchroith" disambig="">
  <verbalNoun default="imchroitheadh" />
  <verbalAdjective default="imchroite" />
  <tenseForm default="imchroith" tense="Past" dependency="Indep" person="Base" />
  <tenseForm default="imchroitheamar" tense="Past" dependency="Indep" person="Pl1" />
  <tenseForm default="imchroitheadar" tense="Past" dependency="Indep" person="Pl3" />
  <tenseForm default="imchroitheadh" tense="Past" dependency="Indep" person="Auto" />
  <tenseForm default="imchroith" tense="Past" dependency="Dep" person="Base" />
  <tenseForm default="imchroitheamar" tense="Past" dependency="Dep" person="Pl1" />
  <tenseForm default="imchroitheadar" tense="Past" dependency="Dep" person="Pl3" />
  <tenseForm default="imchroitheadh" tense="Past" dependency="Dep" person="Auto" />
  <tenseForm default="imchroitheadh" tense="PastCont" dependency="Indep" person="Base" />
  <tenseForm default="imchroithinn" tense="PastCont" dependency="Indep" person="Sg1" />
  <tenseForm default="imchroiteá" tense="PastCont" dependency="Indep" person="Sg2" />
  <tenseForm default="imchroithimis" tense="PastCont" dependency="Indep" person="Pl1" />
  <tenseForm default="imchroithidís" tense="PastCont" dependency="Indep" person="Pl3" />
  <tenseForm default="imchroití" tense="PastCont" dependency="Indep" person="Auto" />
  <tenseForm default="imchroitheadh" tense="PastCont" dependency="Dep" person="Base" />
  <tenseForm default="imchroithinn" tense="PastCont" dependency="Dep" person="Sg1" />
  <tenseForm default="imchroiteá" tense="PastCont" dependency="Dep" person="Sg2" />
  <tenseForm default="imchroithimis" tense="PastCont" dependency="Dep" person="Pl1" />
  <tenseForm default="imchroithidís" tense="PastCont" dependency="Dep" person="Pl3" />
  <tenseForm default="imchroití" tense="PastCont" dependency="Dep" person="Auto" />
  <tenseForm default="imchroitheann" tense="PresCont" dependency="Indep" person="Base" />
  <tenseForm default="imchroithim" tense="PresCont" dependency="Indep" person="Sg1" />
  <tenseForm default="imchroithimid" tense="PresCont" dependency="Indep" person="Pl1" />
  <tenseForm default="imchroitear" tense="PresCont" dependency="Indep" person="Auto" />
  <tenseForm default="imchroitheann" tense="PresCont" dependency="Dep" person="Base" />
  <tenseForm default="imchroithim" tense="PresCont" dependency="Dep" person="Sg1" />
  <tenseForm default="imchroithimid" tense="PresCont" dependency="Dep" person="Pl1" />
  <tenseForm default="imchroitear" tense="PresCont" dependency="Dep" person="Auto" />
  <tenseForm default="imchroithfidh" tense="Fut" dependency="Indep" person="Base" />
  <tenseForm default="imchroithfimid" tense="Fut" dependency="Indep" person="Pl1" />
  <tenseForm default="imchroithfear" tense="Fut" dependency="Indep" person="Auto" />
  <tenseForm default="imchroithfidh" tense="Fut" dependency="Dep" person="Base" />
  <tenseForm default="imchroithfimid" tense="Fut" dependency="Dep" person="Pl1" />
  <tenseForm default="imchroithfear" tense="Fut" dependency="Dep" person="Auto" />
  <tenseForm default="imchroithfeadh" tense="Cond" dependency="Indep" person="Base" />
  <tenseForm default="imchroithfinn" tense="Cond" dependency="Indep" person="Sg1" />
  <tenseForm default="imchroithfeá" tense="Cond" dependency="Indep" person="Sg2" />
  <tenseForm default="imchroithfimis" tense="Cond" dependency="Indep" person="Pl1" />
  <tenseForm default="imchroithfidís" tense="Cond" dependency="Indep" person="Pl3" />
  <tenseForm default="imchroithfí" tense="Cond" dependency="Indep" person="Auto" />
  <tenseForm default="imchroithfeadh" tense="Cond" dependency="Dep" person="Base" />
  <tenseForm default="imchroithfinn" tense="Cond" dependency="Dep" person="Sg1" />
  <tenseForm default="imchroithfeá" tense="Cond" dependency="Dep" person="Sg2" />
  <tenseForm default="imchroithfimis" tense="Cond" dependency="Dep" person="Pl1" />
  <tenseForm default="imchroithfidís" tense="Cond" dependency="Dep" person="Pl3" />
  <tenseForm default="imchroithfí" tense="Cond" dependency="Dep" person="Auto" />
  <moodForm default="imchroitheadh" mood="Imper" person="Base" />
  <moodForm default="imchroithim" mood="Imper" person="Sg1" />
  <moodForm default="imchroith" mood="Imper" person="Sg2" />
  <moodForm default="imchroithimis" mood="Imper" person="Pl1" />
  <moodForm default="imchroithigí" mood="Imper" person="Pl2" />
  <moodForm default="imchroithidís" mood="Imper" person="Pl3" />
  <moodForm default="imchroitear" mood="Imper" person="Auto" />
  <moodForm default="imchroithe" mood="Subj" person="Base" />
  <moodForm default="imchroithimid" mood="Subj" person="Pl1" />
  <moodForm default="imchroitear" mood="Subj" person="Auto" />
</verb>
